最高法院刑事判決　　　　　　　　　 111年度台上字第2934號
上　訴　人　周俊儀


上列上訴人因違反槍砲彈藥刀械管制條例案件，不服臺灣高等法
院中華民國111年3月15日第二審判決（111年度上訴字第269號，
起訴案號：臺灣桃園地方檢察署109年度偵字第20707號），提起
上訴，本院判決如下：
    主  文
上訴駁回。
    理  由
一、按刑事訴訟法第377 條規定，上訴於第三審法院，非以判決
    違背法令為理由，不得為之。是提起第三審上訴，應以原判
    決違背法令為理由，係屬法定要件。如果上訴理由書狀並未
    依據卷內訴訟資料，具體指摘原判決不適用何種法則或如何
    適用不當，或所指摘原判決違法情事，顯與法律規定得為第
    三審上訴理由之違法情形，不相適合時，均應認其上訴為違
    背法律上之程式，予以駁回。
二、本件原判決綜合全案證據資料，本於事實審法院採證認事之
    職權，認定上訴人周俊儀有如其所引用之第一審判決事實欄
    所載持有非制式槍枝及子彈犯行，因而維持第一審依想像競
    合犯之規定，從一重論處上訴人（犯槍砲彈藥刀械管制條例
    第7條第4項）持有非制式手槍罪刑（累犯，想像競合犯同條
    例第12條第4 項之持有子彈罪），以及諭知罰金如易服勞役
    之折算標準與相關沒收之判決，駁回上訴人在第二審之上訴
    。已詳為敘述其所憑之證據及認定之理由（上訴人於警詢、
    檢察官訊問、第一審及原審審理時均坦承犯行，並未提出否
    認犯罪之辯解），核其所為論斷說明，俱有卷內證據資料可
    資覆按，從形式上觀察，原判決並無足以影響其判決結果之
    違法情形存在。
三、上訴人上訴意旨略以：
    上訴人主動聯繫警方自首並繳交扣案槍枝、子彈，符合槍砲
    彈藥刀械管制條例第18條第1 項減免其刑之規定。原判決未
    依上開規定對上訴人減免其刑，且未說明理由，有理由不備
    之違誤云云。
四、惟查：
    原判決所引用之第一審判決理由已說明：上訴人主動聯繫警
    方自首並繳交扣案槍枝、子彈，可見其於有警方發覺犯罪前
    ，主動坦承持有槍枝、子彈並報繳，符合自首要件。爰審酌
    上訴人持有槍枝、子彈之數量、期間及對社會治安危害之程
    度等情狀，認上訴人尚無免除其刑之必要，依槍砲彈藥刀械
    管制條例第18條第1 項規定減輕其刑等旨。上訴意旨指稱：
    原判決未依上開規定對上訴人減免其刑，有理由不備之違法
    云云，顯屬誤會，自非適法之第三審上訴理由。
五、本件上訴意旨，顯與卷內訴訟資料不符，依上開說明，與法
    律規定得為第三審上訴理由之違法情形不相適合。應認本件
    上訴為違背法律上之程式，予以駁回。
據上論結，應依刑事訴訟法第395條前段，判決如主文。
中    華    民    國  111  年     6     月    16      日
                  刑事第五庭審判長法  官  李  錦  樑  
                                  法  官  周  政  達  
                                  法  官  吳  淑  惠  
                                  法  官  錢  建  榮  
                                  法  官  林  孟  宜  
本件正本證明與原本無異
                                  書記官
中    華    民    國   111    年    6     月    22    日